臺灣高等法院臺中分院民事判決　　　　　 99年度上字第416號
上　訴　人　楊台興
訴訟代理人　林萬生律師
被上訴　人　行政院農業委員會林務局南投林區管理處
法定代理人　劉福成
訴訟代理人　陳鎮律師
　　　　　　李淑娟律師
上列當事人間請求返還土地等事件，上訴人對於中華民國 99年9
月16日臺灣南投地方法院99年度重訴字第14號第一審判決提起上
訴，本院於100年3月1日言詞辯論終結，判決如下：
    主  文
上訴駁回。
第二審訴訟費用由上訴人負擔。
    事實及理由
一、被上訴人主張：坐落南投縣水里鄉○○段546之1、547之1地
    號土地（下稱系爭土地）及其上原有未辦保存登記之宿舍建
    物（門牌號碼南投縣水里鄉○○村○○路 6號）為中華民國
    所有，管理者為行政院農業委員會林務局，依行政院農業委
    員會於民國（下同） 88年6月29日所訂定發佈之行政院農業
    委員會林務局各林區管理處暫行組織條例第2條第1款規定，
    各林區土地管理係由各地管理處所掌理之事項，而本件請求
    拆除房屋返還土地係屬林區土地管理事項，是以，伊起訴請
    求上訴人返還系爭土地及拆除地上建物，有當事人適格。上
    訴人雖為任職於伊機關之現職人員，然其所使用之宿舍係上
    訴人父親任職於伊機關期間所申請，上訴人於其父親退休後
    ，繼續居住於該宿舍，惟該宿舍已於82年間因南投縣水里鄉
    ○○○○道路致原宿舍建物已全部拆除，是以，原存在於上
    訴人父親與伊間之宿舍使用借貸契約已因借用標的物滅失而
    消滅。上訴人另於83年間未經伊許可，自行於系爭547之1、
    546之1地號土地部分、面積合計 131平方公尺之土地上興建
    系爭門牌號碼仍為南投縣水里鄉○○村○○路6號之建物（
    下稱系爭建物），作為房舍居住使用。上訴人所為係無權占
    有伊所管理之系爭547之1、546之1地號土地而建築房屋甚明
    。縱認上訴人與伊間就宿舍之使用於83年間另成立一不定期
    使用借貸契約，惟因國有財產局就系爭土地擬辦理騰空標售
    ，伊已於 98年10月7日發函通知上訴人於同年12月20日前，
    拆除自行改建之系爭宿舍並返還系爭土地予被上訴人，即亦
    已終止雙方之使用借貸契約，惟上訴人置之不理，拒不搬遷
    ，爰依民法第 464條、第470條第1項、第962條、第767條規
    定提起本件訴訟，請求上訴人將系爭房屋拆除，並將土地返
    還被上訴人。又，上訴人無權占有伊管理之系爭土地建築房
    屋已逾五年，獲有相當於租金之利益，伊併依民法第 179條
    規定，請求上訴人返還相當於租金之不當得利，其計算標準
    係依據國有出租基地租金調整方案之規定，依照土地申報地
    價年息百分之 5計收租金。蓋(一)系爭土地申報地價如下：(1)
    系爭546之1地號土地（上訴人占用 33平方公尺）：93年1
    月至95年12月：4867.1元/平方公尺。96年1月至98年12月
    ：4800元/平方公尺。 99年1月起：4666元/平方公尺。(2)
    系爭547之1地號土地（上訴人占用 98平方公尺）：93年1
    月至95年12月：2731.5元/平方公尺。96年1月至98年12月
    ：28 00元/平方公尺。99年1月起：2800元/平方公尺。(二)
    系爭土地五年內相當於租金之不當得利（即自 94年3月17日
    至99年3月16日）為10萬7751元：(1)94年3月17日至95年12月
    31日共21.5個月為3萬8369元。(2) 96年1月1日至98年12月31
    日共36個月為6萬4920元。(3)99年1月1日至99年3月16日，共
    2.5個月為 4462元。(三)自起訴後每月相當於租金之不當得利
    為1785元。爰求為判決(一)上訴人應將坐落於南投縣水里鄉○
    ○段546之1、547之1地號土地上門牌號碼南投縣水里鄉○○
    村○○路6號、面積131平方公尺之系爭建物拆除，並將上開
    土地返還予被上訴人；(二)上訴人應給付被上訴人10萬7751元
    ，及自99年3月17日起至清償日止按年息百分之5計算之利息
    ，暨自起訴狀繕本送達翌日起至返還房屋之日止按月給付被
    上訴人1785元；(三)被上訴人願供擔保，請准宣告假執行。
二、上訴人則以：伊因任職於被上訴人機關之故，於82年間獲配
    住系爭土地上之宿舍，則被上訴人與伊間於82年間即成立使
    用借貸關係，該宿舍於 82、83年間水里鄉公所闢建4號道路
    ，系爭房屋臨路部分水電衛生設備遭拆除，伊乃於 83年5月
    30日向被上訴人提出報告，申請增修水電衛生設備，經被上
    訴人於 83年6月4日以83投行字第06598號函覆以︰「台端簽
    請因水里鄉公所闢建 4號道路部分宿舍拆除請增修水電衛生
    設備案因年度行將結束，維護費用已用罄，俟新年度經費核
    頒後再議，復請查照。」，當時系爭房屋並未滅失，僅因臨
    路部分之牆壁及水電衛生設備遭拆除，使用上有所不便，伊
    乃自行出資修復臨路部分之牆壁及遭拆除之水電衛生設備，
    且修建時所需支付之鑑界費用，係由被上訴人繳納，則被上
    訴人主張系爭土地上原有伊借用之宿舍於82年間闢建道路時
    ，遭全部拆除而滅失，伊未經被上訴人同意擅自重建全部云
    云，即與事實不符。又被上訴人當時就伊修建之申請，僅係
    就經費部分，以維護費用已用馨，而為緩議之表示，而就伊
    以自費修建部分，顯係同意，自堪認被上訴人有同意伊申請
    。復按「稱使用借貸者，謂當事人一方以物交付他方，而約
    定他方於無償使用後返還其物之契約。」、「借用人應於契
    約所定期限屆滿時，返還借用物；未定期限者，應於依借貸
    之目的使用完畢時返還之。」民法第 464條、第470條第1項
    前段，分別定有明文。又依任職關係獲准配住系爭房屋，固
    屬使用借貸之性質，然其既經離職，依借貸之目的，當然應
    視為使用業已完畢，按諸民法第 470條之規定，被上訴人自
    得據以請求交還系爭房屋，此有最高法院44年度台上字第80
    2 號判例可資參照。由此可知，依任職關係獲准配住房屋，
    其性質屬使用借貸，則借用人既仍在職，依借貸之目的，其
    使用目的尚未完畢，按諸民法第 470條之規定，貸與人自不
    得據以請求交還系爭房屋。而伊仍為現職人員，使用目的尚
    未完成。故被上訴人主張伊無權占有系爭土地，而依民法第
    464條、第470條或第 767條規定訴請伊拆除系爭建物返還系
    爭土地，並請求伊給付相當於租金之不當得利，為無理由，
    資為抗辯。爰求為判決(一)被上訴人之訴駁回；(二)如受不利判
    決，願供擔保請准宣告免予假執行。
三、原審判命(一)上訴人應將坐落南投縣水里鄉○○段547之1地號
    土地上如原判決附圖編碼A1部分所示面積98平方公尺之建物
    （門牌號碼南投縣水里鄉○○村○○路 6號）、坐落南投縣
    水里鄉○○段546之1地號土地上如原判決附圖編碼A2部分所
    示面積24平方公尺之建物（門牌號碼南投縣水里鄉○○村○
    ○路6號）、編碼A3部分所示面積9平方公尺之鐵棚架（附屬
    門牌號碼南投縣水里鄉○○村○○路 6號建物）均拆除，並
    將土地返還被上訴人。(二)上訴人應給付被上訴人10萬7751元
    及自99年3月17日起至清償日止，按年息百分之5計算之利息
    。上訴人應自 99年3月30日起至返還第一項土地之日止，按
    月給付被上訴人1785元。(三)本判決於被上訴人以54萬3148元
    為上訴人供擔保後，得假執行；但上訴人如以 162萬9443元
    為被上訴人預供擔保，得免為假執行。上訴人不服，提起上
    訴，並求為判決(一)原判決廢棄；(二)上廢棄部分，被上訴人在
    第一審之訴及假執行之聲請均駁回。被上訴人則求為判決駁
    回上訴。
四、被上訴人主張系爭土地均屬國有土地，管理者為行政院農業
    委員會林務局（下稱林務局），被上訴人為林務局所屬機關
    ，系爭土地係由被上訴人掌理土地管理事項等情，業經被上
    訴人提出土地建物查詢資料表 2件為證；查林務局依行政院
    農業委員會林務局暫行組織規程第11條、行政院農業委員會
    林務局各林區管理處暫行組織規程第2條第1款之規定，下設
    羅東、新竹、東勢、南投、嘉義、屏東、臺東、花蓮等林區
    管理處，掌理林地管理、森林保護、林業推廣等事項，系爭
    土地確屬被上訴人管理範圍林區內之土地，且上訴人亦自陳
    其因任職於被上訴人機關之故而獲被上訴人配住系爭土地上
    之宿舍等情，堪認被上訴人確為系爭 2筆國有土地之管理者
    林務局之授權管領機關。按國有財產撥給各地國家機關使用
    者，名義上雖仍為國有，實際上即為使用機關行使所有人之
    權利，故對於是類財產，應准由管領機關起訴，代國家主張
    所有權人之權利（最高法院51年台上字第2680號判例及71年
    度台上字第5035號判決參照）。被上訴人為系爭 2筆國有土
    地之管領機關，依上開最高法院判例（決）意旨，即有行使
    所有權權能之權利能力，並有其訴訟實施權而具備當事人適
    格。又被上訴人主張上訴人所興建之現存系爭建物占用系爭
    547之1地號土地如原判決附圖（即南投縣水里地政事務所99
    年5月7日、25日土地複丈成果圖）編碼A1部分所示面積98平
    方公尺之建物、占用系爭546之1地號土地如原判決附圖編碼
    A2部分所示面積 24平方公尺之建物、編碼A3部分所示面積9
    平方公尺之鐵棚架（附連於系爭建物合併使用）等情，經原
    審會同南投縣水里地政事務所人員勘驗現場製作99年5月7日
    勘驗筆錄並有現場照片 5幀在卷可稽，且經南投縣水里地政
    事務所以99年6月8日水地二字第0990002989號函檢送 99年5
    月7日、 25日土地複丈成果圖在卷可佐，復為上訴人所不爭
    執，被上訴人上開主張，亦堪信為真實。
五、按當事人主張有利於己之事實者，就其事實有舉證之責任，
    民事訴訟法第 277條前段定有明文。次按，以無權占有為原
    因，請求返還所有物之訴，被告對原告就其物有所有權存在
    之事實無爭執，而僅以非無權占有為抗辯者，原告於被告無
    權占有之事實，無舉證責任；被告應就其取得占有，係有正
    當權源之事實證明之，如不能證明，則應認原告之請求為有
    理由（最高法院72年度台上字第1552號、72年度台上字第25
    16號判決意旨可資參照）。系爭 2筆土地為國有土地，而被
    上訴人係管領機關，已如前述，上訴人抗辯其占有系爭土地
    係有正當權源，自應由上訴人就此有利於己之事實負舉證責
    任。復按土地與房屋為各別之不動產，各得單獨為交易之標
    的，然因房屋性質上不能與土地使用權分離而存在，亦即使
    用房屋必須使用該房屋之地基，故土地及房屋同屬一人所有
    時，貸與人將房屋出借予借用人使用，參照最高法院48年台
    上字第1457號判例意旨，除有特別情事，可解釋為當事人之
    真意，限於使用房屋而無基地之使用外，應推斷土地所有人
    即房屋貸與人默許房屋借用人於借用範圍內繼續使用土地（
    此使用關係應僅為單純默許同意使用），然若土地及房屋並
    不同屬一人所有，或借用人已無房屋之借用關係，參照最高
    法院95年度台上字第2717號判決意旨，房屋借用人尚不得本
    於房屋之借用關係對於土地所有人主張土地之占有關係。被
    上訴人固主張上訴人占有使用系爭 2筆土地係無權占有等語
    ；惟遭上訴人所否認，並以上訴人係基於使用借貸關係占有
    系爭土地等語抗辯。經查：
  (一)上訴人辯稱其因任職於被上訴人機關，故於82年間獲被上訴
    人借貸配住系爭土地上之宿舍，該宿舍雖經道路拓寬、拆除
    ，但就借用系爭土地部分以興建宿舍，被上訴人從未為反對
    之意思表示，基於借用職務宿舍之法律關係，上訴人借用系
    爭土地藉以居住之關係仍然存在，而上訴人仍為現職人員，
    使用目的尚未完成等語。按所謂默示之意思表示，係指依表
    意人之舉動或其他情事，足以間接推知其效果意思者而言，
    若單純之沉默，則除有特別情事，依社會觀念可認為一定意
    思表示者外，不得謂為默示之意思表示（最高法院29年上字
    第 762號判例參照）。被上訴人自陳上訴人所使用之原有宿
    舍係上訴人之父親任職於被上訴人機關時所申請借用，上訴
    人於其父親退休後，繼續居住於該宿舍等語，且被上訴人亦
    不爭執上訴人於被上訴人機關任職之事實，是以，系爭土地
    上原有之門牌號碼為南投縣水里鄉○○村○○路 6號之房屋
    （下稱系爭原宿舍），既為被上訴人供作員工職務宿舍之用
    ，且經被上訴人同意由上訴人之父親借用，則上訴人之父親
    因退休而喪失其與被上訴人機關之任職關係而使用完畢時，
    配住之機關即被上訴人仍繼續任由同係在被上訴人機關任職
    之上訴人續住使用系爭原宿舍，依該房舍之使用目的、上訴
    人符合任職人員借用宿舍之身份及被上訴人亦知上訴人與其
    父親均先後為在被上訴人機關任職人員而住於系爭原宿舍等
    情，堪認被上訴人顯有以默示之意思，同意上訴人接續其父
    親而與被上訴人就系爭原宿舍成立使用借貸法律關係。
  (二)又，系爭原宿舍本係一層、雜木以外之構造，有南投縣政府
    稅務局房屋稅籍證明書影本 1件在卷可稽（原審卷第79、80
    頁），系爭原宿舍已於82年間因南投縣水里鄉○○○○道路
    致系爭原宿舍建物已全部拆除，系爭土地上之建物即如原判
    決附圖編碼A1、A2、A3部分所示係上訴人於系爭原宿舍拆除
    後自行興建，為上訴人原始取得所有權之建物之事實，為兩
    造所不爭執（原審卷第 114頁）。足證，系爭原宿舍建物已
    全部拆除，系爭土地上之建物係上訴人於系爭原宿舍拆除後
    ，未經被上訴人許可所自行興建。
  (三)上訴人雖提出鑑界費繳費收據指稱被上訴人同意其修建系爭
    宿舍，惟該繳費收據係就水里鄉○○段上國有土地申請鑑界
    ，與被上訴人是否同意其改建系爭宿舍，並無關聯，且鉅工
    段土地上被上訴人所經管之宿舍有多間，並無法據此推論被
    上訴人同意上訴人改建宿舍。上訴人雖又以上開函文謂被上
    訴人同意其改建宿舍，惟被上訴人於鉅工段土地上所經管之
    宿舍眾多，上開函文或因承辦人員一時疏忽，未予查明上訴
    人是否有權改建宿舍，而就經費為再議之表示，然上開函覆
    亦僅係就上訴人所申請經費准否為回覆，並無法作為被上訴
    人同意上訴人改建宿舍之證明。退而言之，依事務管理規則
    第256條第1項之規定，宿舍借用人不得將宿舍出（分）租、
    轉借、調換、轉讓、增建、改建、經營商業或作其他用途；
    系爭土地係國有土地，非依法定程序無從為使用收益及處分
    ，倘上訴人欲改建系爭宿舍，程序上須由上訴人提出申請，
    經被上訴人機關核可後才得以改建，但上訴人迄今仍無法舉
    證證明其有經過核可之相關證明文件以實其說，益證上訴人
    指稱被上訴人機關同意其占有系爭土地建築房屋一事，顯非
    事實。是以，上訴人雖因符合任職人員借用宿舍之身份而與
    被上訴人以默示之意思，接續上訴人父親而與被上訴人就系
    爭原宿舍成立使用借貸法律關係，然僅就系爭原宿舍依上開
    事務管理規則之規定限制內，與被上訴人有使用借貸關係；
    依上開規定，上訴人既不得增建、改建系爭原宿舍而另為單
    獨就土地之利用，堪認被上訴人並無單獨就系爭土地與被上
    訴人成立使用借貸契約之默示意思表示，上訴人占有系爭土
    地縱未經被上訴人即時表示反對之意思通知，亦不能認為其
    單純之沈默足以與上訴人成立就系爭土地之使用借貸關係之
    意思合致。而系爭原宿舍業已拆除滅失，系爭建物為上訴人
    原始建造取得，並非與土地同為被上訴人所有，依上開說明
    ，上訴人自亦不得本於先前系爭原宿舍（已滅失）之借用關
    係而對於被上訴人主張其使用系爭土地之權利。是上訴人上
    開所辯，洵屬無據。
  (五)綜上，上訴人占有使用被上訴人所管理之系爭 2筆國有土地
    如原判決附圖所示，然上訴人未能就其占有使用系爭土地之
    法律關係舉證證明有何合法之使用權源。按所有人對於無權
    占有或侵奪其所有物者，得請求返還之；對於妨害其所有權
    者，得請求除去之；民法第 767條前段定有明文。上訴人占
    有使用系爭土地既乏正當權源，被上訴人依上開規定，請求
    上訴人拆除地上物返還所占用之土地，為有理由，應予准許
    。
六、按無法律上之原因而受利益，致他人受損害者，應返還其利
    益，民法第 179條前段定有明文。又依不當得利之法則請求
    返還不當得利，以無法律上之原因而受利益，致他人受有損
    害為其要件，故其得請求返還之範圍，應以對方所受之利益
    為度，非以請求人所受損害若干為準；而無權占有他人土地
    ，可能獲得相當於租金之利益為社會通常之觀念，是請求人
    請求無權占有人返還占有土地所得之利益，參照最高法院61
    年台上字第1695號判例意旨，原則上應以相當於該土地之租
    金額為限（最高法院94年度台上字第1094號判決意旨可資參
    照）。上訴人無法律上之原因，無權占有使用系爭土地而受
    有利益，被上訴人本於不當得利之法律關係，向上訴人請求
    相當於上訴人占用系爭土地租金之利益，於法有據。次按城
    市地方基地租賃之租金，依土地法第 105條準用同法第97條
    第1項規定，以不超過土地申報總價額年息百分之 10為限；
    所謂土地總價額，依土地法施行法第25條規定，土地價額，
    依法定地價，而法定地價，依土地法第 148條規定，係土地
    所有人依該法規定所申報之地價，又依平均地權條例施行細
    則第21條規定，公有土地之公告地價即為申報地價。另依行
    政院82年4月23日臺82財字第11153號函訂定、行政院93年12
    月2日院臺財字第 0930055403號函修正之「國有出租基地租
    金率調整方案」所訂立租金率標準略以：「一、國有出租基
    地，自 82年7月1日起，一律依照土地申報地價年息百分之5
    計收租金。二、下列國有出租基地，均依前述租金額百分之
    60計收租金：(一)政府機關、非營利法人、慈善機關、公益團
    體、學校作事業目的使用者。(二)外交使領館、代表處所屬之
    館舍及外僑學校使用者。(三)身心障礙者或其配偶，作自用住
    宅使用者。(四)獎勵民間投資興辦公共設施使用者。(五)農民租
    用與農業經營不可分離之土地」；本件有關上訴人所受相當
    於租金之利益，自得參考上開規定計算標準。另按土地所有
    人固得依不當得利法則向無權占用土地之人請求返還相當於
    租金之損害，惟其數額，除以申報地價為基礎外，尚須斟酌
    土地之位置、工商業繁榮之程度及占用人利用土地之經濟價
    值及所受利益等為決定。原審審酌系爭土地位於南投縣水里
    鄉○○村○○路旁，非繁華都市，且未作商業使用，上訴人
    所得利益有限，並參照上開國有出租土地租金率標準，故認
    被上訴人主張所受損害及上訴人所受利益，以申報地價即當
    期公告地價總值年息百分之 5計算每年相當於租金之不當得
    利金額為適當。經查(一)系爭土地申報地價如下：(1)系爭 546
    之1地號土地（上訴人占用33平方公尺）：93年1月至95年
    12月：4867.1元/平方公尺。96年1月至98年12月：4800元
    /平方公尺。99年1月起：4666元/平方公尺。(2)系爭547之
    1地號土地（上訴人占用98平方公尺）：93年1月至95年12
    月：2731.5元/平方公尺。96年1月至98年12月： 2800元/
    平方公尺。99年1月起：2800元/平方公尺。(二)系爭土地五
    年內相當於租金之不當得利（即自94年3月17日至99年3月16
    日）為10萬7751元：(1)94年3月17日至95年12月31 日共21.5
    個月為3萬8369元。(2)96年1月1日至 98年12月31日共36個月
    為6萬4920元。(3)99年1月1日至 99年3月16日，共2.5個月為
    4462元。(三)自起訴後每月相當於租金之不當得利為1785元。
    被上訴人以此請求，應予准許。
七、按消滅時效，自請求權可行使時起算。時效因請求而中斷者
    ，若於請求後 6個月內不起訴，視為不中斷。利息、紅利、
    租金、贍養費、退職金及其他一年或不及一年之定期給付債
    權，其各期給付請求權，因五年間不行使而消滅。時效完成
    後，債務人得拒絕給付。不當得利之受領人於受領時，知無
    法律上之原因或其後知之者，應將受領時所得之利益，或知
    無法律上之原因時所現存之利益，附加利息，一併償還。民
    法第128條前段、第130條、第126條、第144條、第182條第2
    項前段分別定有明文。次按租金之請求權因五年間不行使而
    消滅，既為民法第 126條所明定，則凡無法律上之原因，而
    獲得相當於租金之利益，致他人受損害時，如該他人之返還
    利益請求權，已逾租金短期消滅時效之期間，對於相當於已
    罹於消滅時效之租金之利益，即不得依不當得利之法則，請
    求返還。其請求權之時效期間，仍應依前開規定為五年，此
    為原審所持之見解（最高法院96年度台上字第2660號、85年
    度台上字第711號、 85年度台上字第2059號、82年度台上字
    第3118號、78年度台上字第1262號、 75年度台上字第958號
    判決意旨可資參照）。是故，被上訴人請求上訴人返還之相
    當租金之不當得利係以本件起訴時即 99年3月17日之前五年
    內之相當於租金之利益及按法定利率計算之利息，即被上訴
    人僅起訴請求自 94年3月17日起至交還系爭土地之日止之相
    當租金之不當得利，於上述租金之範圍內，為有理由。
八、綜上所述，被上訴人主張上訴人無權占有伊所管理之系爭土
    地等語，堪信為真實，上訴人所辯為不足採。是被上訴人依
    民法第 767條規定，請求上訴人就其所占用系爭土地，拆除
    地上物即系爭建，物並返還所占用之土地，為有理由，應予
    准許。又被上訴人本於不當得利請求返還之法律關係，請求
    返還無權占有系爭土地所受相當於租金之不當得利，應給付
    被上訴人 10萬7751元及自99年3月17日起至清償日止，按年
    息百分之5計算之利息，暨自起訴狀繕本送達之翌日即99年3
    月30日起至返還系爭土地之日止，按月給付被上訴人1785元
    ，均為有理由，應予准許。原審為上訴人敗訴之判決，並依
    聲請為准予假執行及免為假執行之宣告，經核於法並無不合
    。上訴論旨求予廢棄改判，為無理由，應予駁回。
九、本件事證已臻明確，兩造所為之其他主張、陳述並所提之證
    據，經審酌後，認均與本件之結論無礙，故不再一一論述，
    併予敘明。
十、據上論結，本件上訴為無理由，依民事訴訟法第449條第1項
    、第78條，判決如主文。
中    華    民    國   100    年    3     月    15    日
                民事第三庭    審判長法  官  陳照德
                                    法  官  朱  樑
                                    法  官  曾謀貴
以上正本係照原本作成。
如對本判決上訴，須於收受判決送達後20日內向本院提出上訴書
狀，其未表明上訴理由者，應於提出上訴後20日內向本院提出上
訴理由書（須按他造人數附具繕本）。
上訴時應提出委任律師為訴訟代理人之委任狀。具有民事訴訟法
第466條之1第1項但書或第2項之情形為訴訟代理人者，另應附具
律師及格證書及釋明委任人與受任人有該條項所定關係之釋明文
書影本。如委任律師提起上訴者，應一併繳納上訴審裁判費。
                                    書記官  陳慈傳
中    華    民    國   100    年    3     月    15    日
                                                      Ａ